trunk/apertium-eo-es/apertium-eo-es.eo.dix
<!-- landonomoj: akceptas -io, -ujo, -lando; generas -ujo -->
<pardef n="Esperant/ujo__np">
  <e r="LR"><p><l>io</l>        <r>ujo<s n="np"/><s n="loc"/><s n="sg"/><s n="nom"/></r></p></e>
  <e>       <p><l>ujo</l>       <r>ujo<s n="np"/><s n="loc"/><s n="sg"/><s n="nom"/></r></p></e>
  <e r="LR"><p><l>lando</l>     <r>ujo<s n="np"/><s n="loc"/><s n="sg"/><s n="nom"/></r></p></e>
  <e r="LR"><p><l>ion</l>       <r>ujo<s n="np"/><s n="loc"/><s n="sg"/><s n="acc"/></r></p></e>
  <e>       <p><l>ujon</l>      <r>ujo<s n="np"/><s n="loc"/><s n="sg"/><s n="acc"/></r></p></e>
  <e r="LR"><p><l>landon</l>    <r>ujo<s n="np"/><s n="loc"/><s n="sg"/><s n="acc"/></r></p></e>
  <e r="RL"><p><l>ujo</l>       <r>ujo<s n="np"/><s n="loc"/><s n="sp"/><s n="nom"/></r></p></e>
  <e r="RL"><p><l>ujon</l>      <r>ujo<s n="np"/><s n="loc"/><s n="sp"/><s n="acc"/></r></p></e>
  <e r="RL"><p><l>ujo</l>       <r>ujo<s n="np"/><s n="loc"/><s n="sg"/></r></p></e>
  <e r="RL"><p><l>ujo</l>       <r>ujo<s n="np"/><s n="loc"/><s n="sp"/></r></p></e>
</pardef>

<!-- landonomoj: akceptas -io, -ujo, -lando; generas -lando -->
<pardef n="Pol/lando__np">
  <e r="LR"><p><l>io</l>        <r>lando<s n="np"/><s n="loc"/><s n="sg"/><s n="nom"/></r></p></e>
  <e r="LR"><p><l>ujo</l>       <r>lando<s n="np"/><s n="loc"/><s n="sg"/><s n="nom"/></r></p></e>
  <e>       <p><l>lando</l>     <r>lando<s n="np"/><s n="loc"/><s n="sg"/><s n="nom"/></r></p></e>
  <e r="LR"><p><l>ion</l>       <r>lando<s n="np"/><s n="loc"/><s n="sg"/><s n="acc"/></r></p></e>
  <e r="LR"><p><l>ujon</l>      <r>lando<s n="np"/><s n="loc"/><s n="sg"/><s n="acc"/></r></p></e>
  <e>       <p><l>landon</l>    <r>lando<s n="np"/><s n="loc"/><s n="sg"/><s n="acc"/></r></p></e>
  <e r="RL"><p><l>lando</l>     <r>lando<s n="np"/><s n="loc"/><s n="sp"/><s n="nom"/></r></p></e>
  <e r="RL"><p><l>landon</l>    <r>lando<s n="np"/><s n="loc"/><s n="sp"/><s n="acc"/></r></p></e>
  <e r="RL"><p><l>lando</l>     <r>lando<s n="np"/><s n="loc"/><s n="sg"/></r></p></e>
  <e r="RL"><p><l>lando</l>     <r>lando<s n="np"/><s n="loc"/><s n="sp"/></r></p></e>
</pardef>


<pardef n="Marko__np">
        <!-- el género y el número de momento resultan necesarios para la generación -->
  <e>       <p><l></l>          <r><s n="np"/><s n="ant"/><s n="m"/><s n="sg"/><s n="nom"/></r></p></e>
  <e>       <p><l>n</l>         <r><s n="np"/><s n="ant"/><s n="m"/><s n="sg"/><s n="acc"/></r></p></e>
  <e r="RL"><!-- si falta el caso -->
<p><l></l><r><s n="np"/><s n="ant"/><s n="m"/><s n="sg"/></r></p></e>
</pardef>

<pardef n="Mark/o__np">
        <!-- el género y el número de momento resultan necesarios para la generación -->
  <e>       <p><l>o</l>         <r>o<s n="np"/><s n="ant"/><s n="m"/><s n="sg"/><s n="nom"/></r></p></e>
  <e r="RL"><p><l>o</l>        <r>o<s n="np"/><s n="ant"/><s n="m"/><s n="sg"/><s n="acc"/></r></p></e>
  <e r="LR"><p><l>on</l>        <r>o<s n="np"/><s n="ant"/><s n="m"/><s n="sg"/><s n="acc"/></r></p></e>
<!-- si falta el caso -->
  <e r="RL"><p><l>o</l>         <r>o<s n="np"/><s n="ant"/><s n="m"/><s n="sg"/></r></p></e>
</pardef>


<pardef n="Mari/o__np">
        <!-- el género y el número de momento resultan necesarios para la generación -->
  <e>       <p><l>o</l>         <r>o<s n="np"/><s n="ant"/><s n="f"/><s n="sg"/><s n="nom"/></r></p></e>
  <e r="RL"><p><l>o</l>        <r>o<s n="np"/><s n="ant"/><s n="f"/><s n="sg"/><s n="acc"/></r></p></e>
  <e r="LR"><p><l>on</l>        <r>o<s n="np"/><s n="ant"/><s n="f"/><s n="sg"/><s n="acc"/></r></p></e>
<!-- si falta el caso -->
  <e r="RL"><p><l>o</l>         <r>o<s n="np"/><s n="ant"/><s n="f"/><s n="sg"/></r></p></e>
</pardef>


<pardef n="Maria__np">
        <!-- el género y el número de momento resultan necesarios para la generación -->
  <e>       <p><l></l>          <r><s n="np"/><s n="ant"/><s n="f"/><s n="sg"/><s n="nom"/></r></p></e>
  <e r="RL"><p><l></l>         <r><s n="np"/><s n="ant"/><s n="f"/><s n="sg"/><s n="acc"/></r></p></e>
  <e r="LR"><p><l>n</l>         <r><s n="np"/><s n="ant"/><s n="f"/><s n="sg"/><s n="acc"/></r></p></e>
  <e r="RL"><!-- si falta el caso -->
<p><l></l><r><s n="np"/><s n="ant"/><s n="f"/><s n="sg"/></r></p></e>
</pardef>


<pardef n="Mark__np">
  <e>       <p><l></l>          <r><s n="np"/><s n="ant"/><s n="m"/><s n="sg"/></r></p></e>
  <e r="RL"><p><l></l>          <r><s n="np"/><s n="ant"/><s n="m"/><s n="sg"/><s n="nom"/></r></p></e>
  <e r="RL"><p><l></l>          <r><s n="np"/><s n="ant"/><s n="m"/><s n="sg"/><s n="acc"/></r></p></e>
</pardef>

<pardef n="Mary__np">
  <e>       <p><l></l>          <r><s n="np"/><s n="ant"/><s n="f"/><s n="sg"/></r></p></e>
  <e r="RL"><p><l></l>          <r><s n="np"/><s n="ant"/><s n="f"/><s n="sg"/><s n="nom"/></r></p></e>
  <e r="RL"><p><l></l>          <r><s n="np"/><s n="ant"/><s n="f"/><s n="sg"/><s n="acc"/></r></p></e>
</pardef>

<pardef n="Smith__np">
  <e>       <p><l></l>          <r><s n="np"/><s n="cog"/><s n="mf"/><s n="sp"/></r></p></e>
  <e r="RL"><p><l></l>          <r><s n="np"/><s n="cog"/><s n="mf"/><s n="sp"/><s n="nom"/></r></p></e>
  <e r="RL"><p><l></l>          <r><s n="np"/><s n="cog"/><s n="mf"/><s n="sp"/><s n="acc"/></r></p></e>
</pardef>

<pardef n="Zamenhof/o__np">
  <e r="RL"><p><l>o</l>         <r>o<s n="np"/><s n="cog"/><s n="mf"/><s n="sp"/></r></p></e>
  <e>       <p><l>o</l>         <r>o<s n="np"/><s n="cog"/><s n="mf"/><s n="sp"/><s n="nom"/></r></p></e>
  <e>       <p><l>on</l>        <r>o<s n="np"/><s n="cog"/><s n="mf"/><s n="sp"/><s n="acc"/></r></p></e>
</pardef>

<pardef n="Vikipedi/o__np">
  <e>       <p><l>o</l>         <r>o<s n="np"/><s n="al"/><s n="sg"/><s n="nom"/></r></p></e>
  <e>       <p><l>on</l>        <r>o<s n="np"/><s n="al"/><s n="sg"/><s n="acc"/></r></p></e>
  <e r="RL"><p><l>o</l>         <r>o<s n="np"/><s n="al"/><s n="sp"/><s n="nom"/></r></p></e>
  <e r="RL"><p><l>on</l>        <r>o<s n="np"/><s n="al"/><s n="sp"/><s n="acc"/></r></p></e>
  <e r="RL"><p><l>o</l>         <r>o<s n="np"/><s n="al"/><s n="nom"/></r></p></e>
  <e r="RL"><p><l>on</l>        <r>o<s n="np"/><s n="al"/><s n="acc"/></r></p></e>
  <e r="RL"><p><l>o</l>         <r>o<s n="np"/><s n="al"/></r></p></e>
<!-- en la franca vortaro np-al vortoj aperas kiel "sp", sekve se ekz. plurala adjektivo proksimas,
la traduko povas atribui al ili eraran pluralon (temas esence pri propraj nomoj, do nombre senŝanĝaj) -->
  <e r="RL"><p><l>o</l>         <r>o<s n="np"/><s n="al"/><s n="pl"/><s n="nom"/></r></p></e>
  <e r="RL"><p><l>on</l>        <r>o<s n="np"/><s n="al"/><s n="pl"/><s n="acc"/></r></p></e>
</pardef>

<pardef n="Olimpik/oj__np">
  <e>       <p><l>oj</l>        <r>oj<s n="np"/><s n="al"/><s n="pl"/><s n="nom"/></r></p></e>
  <e>       <p><l>ojn</l>       <r>oj<s n="np"/><s n="al"/><s n="pl"/><s n="acc"/></r></p></e>
</pardef>

<pardef n="Wikipedia__np">
  <e>       <p><l></l>          <r><s n="np"/><s n="al"/><s n="sg"/></r></p></e>
  <e>       <p><l></l>          <r><s n="np"/><s n="al"/><s n="sg"/><s n="nom"/></r></p></e>
  <e>       <p><l></l>          <r><s n="np"/><s n="al"/><s n="sg"/><s n="acc"/></r></p></e>
  <e>       <p><l></l>          <r><s n="np"/><s n="al"/><s n="pl"/><s n="nom"/></r></p></e>
  <e>       <p><l></l>          <r><s n="np"/><s n="al"/><s n="pl"/><s n="acc"/></r></p></e>
  <e>       <p><l></l>          <r><s n="np"/><s n="al"/><s n="sp"/><s n="nom"/></r></p></e>
  <e>       <p><l></l>          <r><s n="np"/><s n="al"/><s n="sp"/><s n="acc"/></r></p></e>
  <e r="RL"><p><l></l>          <r><s n="np"/><s n="al"/><s n="nom"/></r></p></e>
  <e r="RL"><p><l></l>          <r><s n="np"/><s n="al"/><s n="acc"/></r></p></e>
  <e r="RL"><p><l></l>          <r><s n="np"/><s n="al"/></r></p></e>
</pardef>

<e lm="Amjad">           <i>Amjad</i><par n="Mark__np"/></e>
<e lm="Amèlia">          <i>Amèlia</i><par n="Mary__np"/></e>
<e lm="Artakserkso">     <i>Artakserks</i><par n="Mark/o__np"/></e>
<e lm="Banco Bradesco">  <i>Banco<b/>Bradesco</i><par n="Wikipedia__np"/></e>
<e lm="Benchimol">       <i>Benchimol</i><par n="Smith__np"/></e>
<e lm="Binta">           <i>Binta</i><par n="Mary__np"/></e>
<e lm="Bob">             <i>Bob</i><par n="Mark__np"/></e>
<e lm="Castrillo">       <i>Castrillo</i><par n="Smith__np"/></e>
<e lm="China Huaneng">   <i>China<b/>Huaneng</i><par n="Wikipedia__np"/></e>
<e lm="Cindromerkred">   <i>Cindromerkred</i><par n="Vikipedi/o__np"/></e>
<e lm="Danske Bank">     <i>Danske<b/>Bank</i><par n="Wikipedia__np"/></e>
<e lm="Daría">           <i>Daría</i><par n="Mary__np"/></e>
<e lm="Davido">          <i>David</i><par n="Mark/o__np"/></e>
<e lm="Desgens">         <i>Desgens</i><par n="Smith__np"/></e>
<e lm="Dipatrino">       <i>Dipatrin</i><par n="Mari/o__np"/></e>
<e lm="Dorian">          <i>Dorian</i><par n="Mark__np"/></e>
<e lm="Enola">           <i>Enola</i><par n="Mary__np"/></e>
<e lm="Epifanio">        <i>Epifani</i><par n="Vikipedi/o__np"/></e>
<e lm="Frank">           <i>Frank</i><par n="Mark__np"/></e>
<e lm="Freddie Mac">     <i>Freddie<b/>Mac</i><par n="Wikipedia__np"/></e>
<e lm="Galdón">          <i>Galdón</i><par n="Smith__np"/></e>
<e lm="Gerardo">         <i>Gerard</i><par n="Mark/o__np"/></e>
<e lm="Ido">             <i>Id</i><par n="Vikipedi/o__np"/></e>
<e lm="Ilyas">           <i>Ilyas</i><par n="Mark__np"/></e>
<e lm="Itzel">           <i>Itzel</i><par n="Mary__np"/></e>
<e lm="Johanino">        <i>Johanin</i><par n="Mari/o__np"/></e>
<e lm="Josep">           <i>Josep</i><par n="Mark__np"/></e>
<e lm="Jozefo">          <i>Jozef</i><par n="Mark/o__np"/></e>
<e lm="Karanka">            <i>Karanka</i><par n="Smith__np"/></e>
<e lm="Karesmo">         <i>Karesm</i><par n="Vikipedi/o__np"/></e>
<e lm="Kristoforo">      <i>Kristofor</i><par n="Mark/o__np"/></e>
<e lm="Latino">          <i>Latin</i><par n="Vikipedi/o__np"/></e>
<e lm="Liberty Mutual">  <i>Liberty<b/>Mutual</i><par n="Wikipedia__np"/></e>
<e lm="Magelano">        <i>Magelan</i><par n="Zamenhof/o__np"/></e>
<e lm="Maram">           <i>Maram</i><par n="Mary__np"/></e>
<e lm="Afrodita">        <i>Afrodita</i><par n="Maria__np"/></e>
<e lm="Afrodito">        <i>Afrodit</i><par n="Mari/o__np"/></e>
<e lm="Mariana">         <i>Mariana</i><par n="Maria__np"/></e>
<e lm="Mariela">         <i>Mariela</i><par n="Maria__np"/></e>
<e lm="Marina">          <i>Marina</i><par n="Maria__np"/></e>
<e lm="Mariona">         <i>Mariona</i><par n="Maria__np"/></e>
<e lm="Marlés">          <i>Marlés</i><par n="Smith__np"/></e>
<e lm="Marta">           <i>Marta</i><par n="Maria__np"/></e>
<e lm="Martina">         <i>Martina</i><par n="Maria__np"/></e>
<e lm="Mikaelo">         <i>Mikael</i><par n="Mark/o__np"/></e>
<e lm="Minerva">         <i>Minerva</i><par n="Maria__np"/></e>
<e lm="Nacho">           <i>Nacho</i><par n="Mark__np"/></e>
<e lm="Olimpiko">        <i>Olimpik</i><par n="Olimpik/oj__np"/></e>
<e lm="Olivia">          <i>Olivia</i><par n="Mary__np"/></e>
<e lm="Paralimpiko">     <i>Paralimpik</i><par n="Vikipedi/o__np"/></e>
<e lm="Pollando">        <i>Pol</i><par n="Pol/lando__np"/></e>
<e lm="Power Corp. of Canada"><i>Power<b/>Corp.<b/>of<b/>Canada</i><par n="Wikipedia__np"/></e>
<e lm="Ramseso">         <i>Ramses</i><par n="Mark/o__np"/></e>
<e lm="Redo">            <i>Redo</i><par n="Smith__np"/></e>
<e lm="Sasha">           <i>Sasha</i><par n="Mark__np"/></e>
<e lm="Svislando">       <i>Svis</i><par n="Pol/lando__np"/></e>
<e lm="Time Warner">     <i>Time<b/>Warner</i><par n="Wikipedia__np"/></e>
<e lm="Torao">           <i>Tora</i><par n="Vikipedi/o__np"/></e>
<e lm="Vanesa">          <i>Vanesa</i><par n="Mary__np"/></e>
<e lm="Vindozo">         <i>Vindoz</i><par n="Vikipedi/o__np"/></e>
<e lm="Yilmaz">          <i>Yilmaz</i><par n="Smith__np"/></e>
<e lm="Herkulo">            <i>Herkul</i><par n="Mark/o__np"/></e>
<e lm="Elektro">          <i>Elektr</i><par n="Mari/o__np"/></e>
<e lm="Antigono">          <i>Antigon</i><par n="Mari/o__np"/></e>
